臺灣雲林地方法院刑事判決　　　　　　　 96年度訴字第216號
公　訴　人　臺灣雲林地方法院檢察署檢察官
被　　　告　甲○○
　　　　　　　　　　國民
　　　　　　　　　　　號
　　　　　　　　　　（另案
上列被告因違反毒品危害防制條例案件，經檢察官提起公訴（96
年度毒偵字第105 號），於本院準備程序進行中，被告就被訴事
實為有罪之陳述，經合議庭裁定由法官一人獨任進行簡式審判程
序，判決如下：
    主    文
甲○○施用第一級毒品，處有期徒刑柒月。
    犯罪事實及證據名稱
一、犯罪事實：
    甲○○前因施用毒品案件，經觀察勒戒後，認無繼續施用傾
    向，於民國95年07月21日釋放，並由臺灣雲林地方法院檢察
    署檢察官於95年07月28日，以94年度毒偵字第2233號為不起
    訴處分確定。甲○○於觀察勒戒執行完畢釋放後，5 年內仍
    未能戒除毒癮，復基於施用第一級毒品海洛因（以下稱海洛
    因）之犯意，於95年11月30日某時，在其雲林縣口湖鄉○○
    村○○鄰○○路78巷6 號住處，以將海洛因摻入香菸內點火吸
    食之方式，施用海洛因1 次。嗣因準強盜案件，於95年11月
    30日，由本院解送臺灣雲林看守所執行羈押，經該所人員於
    95年12月01日晚間11時20分許，進行收容人尿液採集作業，
    採尿送驗結果，檢出嗎啡陽性反應。
二、證據名稱：
(一)、尿液採集作業確認書、同意書、檢體採收紀錄表各1份。
(二)、詮昕科技股份有限公司95年12月13日濫用藥物尿液檢驗報告
    1 份。
(三)、臺灣雲林地方法院檢察署檢察官94年度毒偵字第2233號不起
    訴處分書、刑案人犯在監所最新資料報表、刑案資料查註紀
    錄表、全國施用毒品案件紀錄表各1 份。
(四)、被告於臺灣雲林看守所訪談紀要及於檢察事務官面前之供述
    筆錄。
(五)、被告於本院審理時之自白。
    被告自白與上述積極證據相符，顯屬真實。本件事證明確，
    被告犯行洵堪認定。
三、論罪科刑之理由：
(一)、核被告所為，係犯毒品危害防制條例第10條第1 項之施用第
    一級毒品罪。被告持有毒品海洛因之低度行為為施用毒品海
    洛因之高度行為所吸收，不另論罪。
(二)、本院審酌被告前有毒品危害防制條例、竊盜等犯罪前科，有
    臺灣高等法院被告前案紀錄表在卷可參，素行不佳，被告甫
    於95年07月21日因施用毒品經觀察勒戒後釋放，仍無法戒斷
    毒癮，見友人施用，即不能自持，而於短短4 個月後再度沾
    染毒品，顯見毒癮不淺，品行亦有不端，惟其犯後已坦承犯
    行，且其施用毒品行為僅戕害自身，尚未造成其他危害，暨
    其為國小畢業，教育程度不高，已婚，家中尚有母親、配偶
    及二名年僅6 歲、4 歲之幼女，均有賴被告扶養照顧及其他
    一切情狀，量處如主文所示之刑。
四、不另為無罪諭知部分：
(一)、公訴意旨另以：被告自95年09月間某日起至前揭有罪科刑（
    即95年11月30日）前之某時，亦有施用海洛因之犯行，因認
    被告此部分行為亦涉犯毒品危害防制條例第10條第1 項之施
    用第一級毒品罪嫌。
(二)、按犯罪事實應依證據認定之，無證據不得認定犯罪事實；又
    不能證明被告犯罪者，應諭知無罪之判決，刑事訴訟法第15
    4 條第2 項及第301 條第1 項分別定有明文。又按被告或共
    犯之自白，不得作為有罪判決之唯一證據，仍應調查其他必
    要之證據，以察其是否與事實相符，刑事訴訟法第156 條第
    2 項亦有明文。此外，施用毒品尿液中排出最長時限，受施
    用劑量、施用方式、個人體質及其代謝情況等因素影響，因
    個案而異，一般可檢出最長時間海洛因服用後2 至4 天一節
    ，有行政院衛生署管制藥品管理局92年12月02日管檢字第09
    20009990號函釋可參。
(三)、經查，被告於雲林看守所訪談時供稱：其係於95年11月30日
    施用海洛因；於檢察事務官面前則供稱：95年07月21日觀察
    勒戒完畢出所後二個月才再施用海洛因，最後1 次是95年11
    月底；惟被告於本院審理時又供承：其於95年11月30日在家
    中施用海洛因，是被告歷次供述，僅95年11月30日即本案有
    罪科刑之該次前後一致，其餘施用海洛因時間、次數之自白
    互有不同，存有瑕疵，已難遽採。再參酌前開行政院衛生署
    管制藥品管理局函釋意見，可知施用海洛因尿液中排出之最
    長時限，亦可能僅為施用2 天，則被告除就前揭95年11月30
    日施用海洛因1 次犯行之自白部分，確能以前揭尿液檢驗報
    告，作為此部分事實之補強證據，並進一部認定被告此部分
    自白確與事實相符外，就被告逾此部分之前揭自白，除存有
    瑕疵外，亦乏積極證據足資認定，自無從逕為不利被告之認
    定。惟公訴人認此部分與上述經本院認定有罪部分有實質上
    一罪關係，本院爰不另為無罪之諭知，附此敘明。
五、應適用之法律：
(一)、刑事訴訟法第273 條之1 第1 項、第299 條第1 項前段、第
    310 條之2 、第454 條。
(二)、毒品危害防制條例第10條第1 項。
本案經檢察官乙○○到庭執行職務。
中　　華　　民　　國　　96　　年　　4 　　月　　23　　日
                  刑事第四庭    法  官  李秋瑩
以上正本證明與原本無異。
如不服本判決，應於判決送達後10日內向本院提出上訴狀（須附
繕本）。
                                書記官　邱明通
中　　華　　民　　國　　96　　年　　4 　　月　　23　　日
附錄本案論罪科刑法條全文：
毒品危害防制條例第10條
施用第一級毒品者，處 6 月以上 5 年以下有期徒刑。
施用第二級毒品者，處 3 年以下有期徒刑。
